【裁判字號】    89,訴,228
【裁判日期】    891215
【裁判案由】    強盜等
【裁判全文】
臺灣宜蘭地方法院刑事判決                          八十九年度訴字第二二八號
    公  訴  人  臺灣宜蘭地方法院檢察署檢察官
    被      告  己○○
                (原名鄭文強、.
    公設辯護人  乙○○
右列被告因盜匪案件，經檢察官提起公訴 (八十九年度偵字第一五五三號)，本院判
決如左：
    主  文
己○○於夜間侵入住宅竊盜，處有期徒刑柒月；又意圖為自己不法所有，以強暴致使
不能抗拒而取他人之物，處有期徒刑柒年貳月，應執行有期徒刑柒年伍月。
    事  實
一、己○○曾有盜匪罪前科，又前因賣一部車給丁○○○之子丙○○，嗣因有糾紛，
    丙○○將該車返還己○○，卻誤將其家中鑰匙與該車鑰匙一起交給己○○，己○○竟意圖為自己不法之所有，基於概括犯意，於八十九年六月三日五時許之夜間
    ，持上開鑰匙打開房門，侵入宜蘭縣羅東鎮○○街二五八巷二十一號丁○○○住
    處，竊取一只女用皮包 (內有郵局存款簿一本、農會提款簿一本、提款卡一張、
    面額新台幣三十萬元本票一張、身分證一張、印鑑一個、現金新台幣二萬多元及
    行動電話一支)，又在男性褲袋內竊取自小客車鑰匙一支走出屋外，而以該自小
    客車鑰匙竊取停放在屋外丙○○所有車號ＨＳ─三０五三號自小客車後逃逸。復
    意圖為自己不法之所有，於八十九年六月五日凌晨四時二十分許，前往宜蘭縣羅
    東鎮○○路一百八十六號建國旅社投宿，因無錢支付住宿費，經老闆甲○○同意
    准其以行動電話作為住宿費之抵押，而將其帶入五二二房住宿，約十分鐘後，鄭
    文強向甲○○佯稱要使用行動電話，誘使甲○○到五二二房內，待甲○○進入房
    內，鄭文強即以手掐住甲○○脖子，並說「要給妳死」，直到甲○○被勒昏，以
    此強暴方法致使吳女不能抗拒，再取走拿在甲○○手中之櫃檯鑰匙，打開櫃檯抽
    屜，強行拿走甲○○所有現金新台幣 (下同)四千二百元及大型提包 (內有保養
    品十三瓶價值四萬餘元)，甲○○因而受有臉部瘀血之傷害。嗣於當日凌晨五時
    二十分許，甲○○醒來後，即報警查獲上情，並循線起出丁○○○遭竊之本票一
    張、行動電話一支及上開丙○○遭竊之自小客車一輛。
二、案經甲○○告訴暨宜蘭縣警察局羅東分局報告臺灣宜蘭地方法院檢察署檢察官偵
    查起訴。
    理  由
一、右開事實，業據被告坦承不諱，核與被害人丁○○○、被害人丙○○之父俞錦昌
    於警訊指述之失竊情節及被害人甲○○於警訊及本院訊問中指述遭被告勒昏及強
    取財物之情節相符，且有丁○○○及余錦昌領回失竊物所出具之贓物認領保管單
    各一紙及甲○○提出之旅客登記簿、驗傷診斷書附卷可資佐證，雖被告辯稱其投
    宿建國旅社，強取甲○○財物當天有喝酒云云，固舉戊○○到庭證述屬實，惟依
    原因自由行為理論，縱認喝酒導致犯案屬實，亦不能據之減免其刑責，是被告所
    辯，尚無從據以減免其刑責，本件事證已臻明確，犯行堪以認定，被告應依法論
    科。
二、核被告竊取丁○○○皮包及余坤智之自小客車之行為，係犯刑法第三百二十一條
    第一項第一款之夜間侵入住宅竊盜罪及第三百二十條第一項之普通竊盜罪；其施
    強暴致甲○○受傷並強取財物部分，係犯刑法第二百七十七條第一項之傷害罪及
    懲治盜匪條例第五條第一項第一款之罪；公訴人對竊取屋外自小客車部分，漏未
    論及觸犯刑法第三百二十條第一項之罪，尚有未洽，又對認強取財物部分認係犯
    刑法第三百二十八條第一項之強盜罪，尚有未洽，起訴法條應予變更。又被告先
    後二次竊盜犯行，時間緊接，犯罪構成要件相同，顯係出於概括之犯意反覆為之
    ，為連續犯，依法應以刑法第三百二十一條第一項第一款之夜間侵入住宅竊盜一
    重罪論處，並加重其刑。被告所犯傷害罪與懲治盜匪條例第五條第一項第一款之
    罪，有方法結果之牽連關係，為牽連犯，應從懲治盜匪條例第五條第一項第一款
    之重罪處斷。又被告所犯夜間侵入住宅竊盜罪與懲治盜匪條例第五條第一項第一
    款之罪，犯意各別，行為互疏，應分論併罰。爰審酌被告曾有盜匪罪前科，有臺
    灣高等法院檢察署刑案紀錄檢覆表附卷足稽，及其犯罪之手段、所生危害及犯罪
    後坦承，態度尚佳等一切情狀，量處如主文所示之刑，並定應執行之刑。
三、被告強取甲○○之現金部分，已花用完畢，保養品十三瓶不知放何處等情，業據
    被告於警訊及本院審理中供明，且無證據證明該等財物尚未滅失，自無從諭知發
    還被害人甲○○，併此敘明。
據上論斷，應依刑事訴訟法第二百九十九條第一項前段、第三百條，刑法第五十六條
、第三百二十一條第一項第一款、第二百七十七條第一項、懲治盜匪條例第五條第一
項第一款、第八條、刑法第五十五條、第五十一條第五款、罰金罰鍰提高標準條例第
一條前段，判決如主文。
本案經檢察官李宗貴到庭執行職務。
中    華    民    國      八十九      年      十二      月    十五      日
                                      臺灣宜蘭地方法院刑事庭
                                          法  官  林  美  治
右正本證明與原本無異
如不服本判決應於送達後十日內向本院提出上訴狀（應附繕本）
                                          書記官  賴  宜  君
中    華    民    國      八十九      年      十二      月    十八      日
附錄本案論罪科刑法條全文
刑法第三百二十一條第一項第一款
犯竊盜罪而有左列情形之一者，處六月以上五年以下有期徒刑：
一、於夜間侵入住宅或有人居住之建築物、船艦或隱匿其內而犯之者。
刑法第二百七十七條第一項
傷害人之身體或健康者，處三年以下有期徒刑，拘役或一千元以下罰金。
懲治盜匪條例第五條第一項第一款
有左列行為之一者，處無期徒刑或七年以上有期徒刑：
一、意圖為自己或第三人不法所有，以強暴、脅迫、藥劑、催眠術或他法，致使不能
    抗拒，而取他人之物或使其交付者。


司法院資訊處製作；財團法人民間司法改革基金會備份。
